最高法院刑事判決　　　　　　九十四年度台上字第三三六五號
　　上　訴　人　甲○○
　　　　　　　　　　　　號
　　選任辯護人　黃英傑律師
上列上訴人因違反毒品危害防制條例案件，不服台灣高等法院台
中分院中華民國九十四年四月二十一日第二審判決（九十三年度
上訴字第二０六五號，起訴案號：台灣台中地方法院檢察署九十
二年度偵字第二一四八三號），提起上訴，本院判決如下：
    主  文
上訴駁回。
    理  由
按刑事訴訟法第三百七十七條規定，上訴於第三審法院，非以判
決違背法令為理由，不得為之。是提起第三審上訴，應以原判決
違背法令為理由，係屬法定要件。如果上訴理由狀並未依據卷內
訴訟資料，具體指摘原判決不適用何種法則或如何適用不當，或
所指摘原判決違法情事，顯與法律規定得為第三審上訴理由之違
法情形，不相適合時，均應認其上訴為違背法律上之程式，予以
駁回。本件原判決綜合調查證據之結果，認上訴人甲○○共同犯
有毒品危害防制條例第四條第二項販賣第二級毒品罪之事實，因
認第一審判決，論上訴人以上開罪名，並以上訴人所犯情輕法重
，顯可憫恕，依刑法第五十九條規定酌減其刑後，量處有期徒刑
年捌月，扣案第二級毒品ＭＤＭＡ貳顆（驗後淨重計零點陸零
公克）沒收銷燬之；販毒所得新台幣（下同）捌佰元沒收，如全
部或一部不能沒收時，以其財產抵償之，為無不合，予以維持，
駁回上訴人在第二審之上訴，已詳認定犯罪事實之依據及憑以
認定之理由，並對其否認販賣毒品之辯詞，如何不足採信，亦已
依據卷內資料予以指駁及說明，從形式上觀察，原判決並無違背
法令情形。按事實之認定及證據之取捨，乃屬事實審法院之職權
。證人之證言及合法調查所得證據，何者為可採，事實審法院本
得參酌其他相關證據為自由之判斷，苟無違反經驗法則或論理法
則，自難指為違法。原判決依憑上訴人於警詢及偵審時之部分自
白，證人邱坤城及員警徐永樂、郭森田於警詢或偵審時之供證，
如原判決理由一、(一)、(四)、(五)所列各項證據，及其他調查證據取
捨之結果，認定上訴人確有販賣第二級毒品犯行，摒棄不採其否
認犯罪之辯詞，經核其證據之取捨及證明力之判斷於法均無不合
。上訴意旨仍執陳詞，謂該不詳姓名年籍女子未遭警方查獲，理
由欄亦未說明上訴人主觀上具營利意圖及犯意聯絡所憑之證據及
心證理由，依據徐永樂、郭森田之證詞，無法證明上訴人客觀上
有販賣毒品行為，原判決事實欄認邱坤城交付一千元紙鈔予上訴
人，理由欄卻以扣案之八百元紙鈔為認定上訴人販賣毒品之證據
，前後顯屬矛盾，原判決未憑積極證據，僅以推測之詞逕認上訴
人與該名女子共同販賣第二級毒品，顯有未洽等語，係就原審已
詳為調查論斷與說明之事項，再事爭執，殊非適法之第三審上訴
理由。又審理事實之法院，其認定被告犯罪事實所憑之證據，並
不以直接證據為限，間接證據亦包括在內，凡綜合調查所得之各
種直接及間接證據，本於推理之作用得其心證，而為事實之判斷
，苟與事實無違，此項判斷即與完全憑空推測迥異，即不容任意
指為違法。原判決並非僅依憑邱坤城之證詞，為認定上訴人犯行
之唯一證據，而係引述前開各種直接及間接證據，本於推理之作
用予以綜合判斷，查明確與事實相符，始資以論罪科刑。並對有
利上訴人之證據，何以不足取，亦已說明其取捨之心證理由，要
難指為違法。再共同正犯中之同謀犯，因其並未參與犯罪構成要
件之實施行為，僅係以參與犯罪之謀議為其犯罪構成要件之要素
，故須以嚴格之證據證明其參與謀議外，其餘參與分擔犯罪構成
要件行為之共同正犯，法院對其事前有無參與犯罪之謀議行為，
則毋庸為明白之認定，或以嚴格之證據證明。且共同正犯，係共
同實施犯罪行為之人，在共同意思範圍內，各自分擔犯罪行為之
一部，相互利用他人之行為，以達其犯罪之目的，其成立不以全
體均參與實施犯罪構成要件之行為為要件；參與犯罪構成要件之
行為者，固為共同正犯；以自己共同犯罪之意思，參與犯罪構成
要件以外之行為，或以自己共同犯罪之意思，事前同謀，而由其
中一部分人實行犯罪之行為者，亦均應認為共同正犯，使之對於
全部行為所發生之結果，負其責任。查該不詳姓名年籍女子縱未
參與販賣毒品之行為，惟上訴人與該女子依事前共犯間意圖營利
之合意，由上訴人對外為販賣毒品之行為，就本件販賣毒品犯行
，二者具有犯意聯絡及行為分擔，上訴人及該女子均應負共同正
犯罪責。縱原判決就上訴人與該女子如何為謀議行為，未為明白
之認定或以嚴格之證據證明，依上說明，仍不能指為違法。此外
，上訴人徒憑己意，對原審採證認事職權之適法行使及原判決已
詳為說明與論斷之事項，任意爭辯，核與法定上訴第三審之形式
要件不符，其上訴違背法律上之程式，應予駁回。
據上論結，應依刑事訴訟法第三百九十五條前段，判決如主文。
中　　華　　民　　國　九十四　年　　六　　月　二十三　日
                      最高法院刑事第四庭
                          審判長法官  謝　家　鶴
                                法官  洪　文　章
                                法官  花　滿　堂
                                法官  陳　世　淙
                                法官  洪　佳　濱
      本件正本證明與原本無異
                                      書  記  官
中　　華　　民　　國　九十四　年　　七　　月　　五　　日
                                                      Ｅ
